臺灣桃園地方法院刑事判決　　　　　　　　　　　　　九十年度訴字第一四五五號
　　公　訴　人　臺灣桃園地方法院檢察署檢察官
　　被　　　告　乙○○
　　選任辯護人　徐國楨律師
右列被告因違反槍砲彈藥刀械管制條例案件，經檢察官提起公訴（九十年度偵字第五
二六三號號），本院判決如左︰
    主      文
乙○○未經許可，持有可發射子彈具有殺傷力之改造玩具手槍，處有期徒刑壹年貳月
，併科罰金新台幣伍萬元，罰金如易服勞役，以銀元佰元即新台幣玖佰元折算壹日
，緩刑伍年。
扣案之仿ＣＯＬＴ廠半自動手槍製造金屬玩具手槍之改造手槍壹支（含彈匣壹個，槍
枝管制編號0000000000號）沒收。
    事      實
一、乙○○自民國（下同）七十二年以後之不詳時間起，未經許可，持有具殺傷力之
    仿ＣＯＬＴ廠半自動手槍製造金屬玩具手槍之改造手槍一支（含彈匣一個，槍枝
    管制編號0000000000號）。並於八十九年十一月間不詳之某日，攜帶
    之而至桃園縣桃園市○○路一０００號其友人丁○○住所向羅某借得新台幣（下
    同）七千元後，出示該手槍予羅某觀覽。嗣於九十年二月七日二十二時四十五分
    許，乙○○復攜帶前開槍枝，前往上址，除將上揭欠款中之二千元，當面還予丁○○（斯時正在台灣屏東監獄執行）之弟丙○○外，並將該手槍交付予丙○○以
    供清償剩餘債務之擔保，旋即離去。丙○○則將該手槍交付在場之友人甲○○，
    攜回吳某未於桃園縣桃園市○○路一三二號住處藏放，而未經許可共同非法持有
    之。嗣因乙○○未出面清償債務並取回上述改造手槍，丙○○、甲○○二人乃於
    九十年二月十四日九時許，主動向警方自首持有上開槍支，並持向警方報繳，並
    扣得前開仿ＣＯＬＴ廠半自動手槍製造金屬玩具手槍之改造手槍一支（含彈匣一
    個，槍枝管制編號0000000000號），始查悉上情。
二、案經桃園縣警察局桃園分局報告臺灣桃園地方法院檢察署檢察官偵查起訴。
    理      由
一、被告之供述與辯解：
    訊據被告矢口否認有何公訴人所指未經許可非法持有前開具殺傷力之槍枝犯行，
    辯稱：本件槍枝絕非伊所交付，伊僅認識丙○○，完全不認識丁○○或甲○○，
    不知道為何渠二人要指認伊云云。
二、認定事實所憑之理由及依據：
  (一)然查，右揭事實，業據證人丙○○、甲○○、丁○○分別於警偵訊及本院審理中
    指述明確，復具結願負偽證責任，且互核大致相符，並有扣案之仿ＣＯＬＴ廠半
    自動手槍製造金屬玩具手槍之改造手槍一支（含彈匣一個，槍枝管制編號000
    0000000號）可資佐證，又該手槍經送請刑事警察局鑑定結果，認係仿Ｃ
    ＯＬＴ廠半自動手槍製造之金屬玩具手槍更換土造金屬槍管改造而成，機械性能
    良好，認具殺傷力，此有該局出具之九十年二月二十六日刑鑑字第二五七二八號
    函乙紙在卷可憑，事證已臻明確。
  (二)證人丙○○、甲○○二人經本院送請法務部調查局測謊結果，對於扣案槍枝士
    乙○○所有乙○○有用扣案槍枝抵債扣案槍枝不是丙○○所有等三項問題，
    經測試均無情緒波動反映，研判未說謊，此有該局出具之九十一年三月十八日調
    科參字第○九一○○○八二五二○號測謊報告書乙件在卷可稽，足徵渠等之指述
    應非妄誣。又按被告經通知並未前往測謊，益見其畏罪心虛之情態。
  (三)辯護人為被告辯護稱：本件顯係證人丙○○、甲○○因自己持有槍枝為警查獲，
    其等為推免刑責，始配合警方誣指被告寄押云云。惟查，本件證人丙○○、甲○○本身亦因持有前開槍枝遭警移送檢察官以九十年度偵字第三一五四號偵查起訴
    ，並經本院於九十年十二月十三日以九十年度訴字第五八四號判決渠二人均免刑
    在案。按證人二人雖受免刑諭知，然在偵查階段，渠等對此結果畢竟無法預知，
    是則辯護人所指渠等係為推免刑責始誣指被告乙節自屬不能成立。
  (四)雖被告陳述與證人丙○○間有過節，惟證人甲○○、丁○○則與其並無仇怨，亦
    據被告自承在卷。則衡情甲○○、丁○○應無任予攀誣以自陷或陷丙○○於刑事
    追訴之理。
  (五)末被告指述本院九十年十一月二十七日庭訊後遭不詳之警員恫稱：這個案子你要
    擔下來，如果不擔，我也要弄其他案子給你擔，不會給你好日子過等語。但查，
    被告立即於同日向檢察官申告前開情節獲受理後，竟始終經通知不到庭說明，終
    於九十一年三月廿七日由台灣桃園地方法院檢察署檢察官以九十年他字第二五三
    一號簽結處分。是被告所述既未能證實，自無從據為對其有利之認定。
  (六)縱上所述，可認被告所辯無非畏罪卸責之詞，殊非可採，其犯行足以認定。
三、法律適用：
  (一)按所謂「改造模型槍」係指原設計非供殺敵、獵物，而使用特殊子彈，可供田徑
    比賽起始信號、或供以嚇退野獸或供射擊訓練等用途之金屬材質槍枝，非一般廠
    商為供觀賞或作樣品所製造之各類槍枝模型，亦非市售之玩具槍。而以玩具槍改
    造並具殺傷力者，則屬其他可發射金屬或子彈具有殺傷力之槍枝，此可參內政部
    警政署刑事警察局八十五年十二月二十七日刑鑑字第七八０一九號函所示。查本
    案之改造手槍一支，經送請刑事警察局鑑定結果，認係仿ＣＯＬＴ廠半自動手槍
    製造之金屬玩具手槍更換土造金屬槍管改造而成，機械性能良好，認具殺傷力，
    已如前述，自屬槍砲彈藥刀械管制條例第十一條所稱之其他可發射子彈具有殺傷
    力之各式槍砲。
  (二)被告未經許可，擅自非法持有前開槍枝，核其所為，係犯槍砲彈藥刀械管制條例
    第十一條第四項之未經許可持有可發射金屬或子彈具有殺傷力之改造手槍罪。
  (三)起訴書證據及所犯法條欄指被告係犯同條例第七條第四項之未經許可持有（制式
    ）手槍罪，與事實欄所敘不符，顯係誤載。
  (四)又保安處分適用裁判時之法律，刑法第二條第二項定有明文。按修正前槍砲彈藥
    刀械管制條例第十九條第一項固規定：「犯第七條、第八條、第十條、第十一條
    、第十二條第一項至第三項、第十三條第一項至第三項之罪，經判處有期徒刑者
    ，應於刑之執行完畢或赦免後，令入勞動場所，強制工作，其期間為三年。」，
    惟此項規定，因該法於最近一次修正時刪除該條文全部，而告不存在。且前開法
    律修正後之新規定已於九十年十一月十四日經總統公布，而於同年月十六日生效
    施行，是被告行為後法律已有變更。惟強制工作之從刑，係屬保安處分之一種，
    依前開刑法之規定，應適用裁判時之法律。從而，修正後之槍砲彈藥刀械管制條
    例既已刪除前開強制工作之規定，本件依新法自無庸再為宣付強制工作保安處分
    之諭知。
四、科刑及審酌事項：
    爰審酌被告犯罪之動機、手段、目的、持有具殺傷力之改造玩具手槍對社會治安
    造成之潛在危險性、及事後否認犯行、態度不佳等一切情狀，分別量處如主文所
    示之刑，其中併科罰金刑部分，並諭知易服勞役之折算標準。
五、緩刑之宣告：
    被告前未曾受任何有期徒刑以上刑之宣告，此有台灣桃園地方法院檢察署刑案資
    料查註紀錄表及台灣高等法院被告全國前案紀錄表各乙件存卷可按，其經此教訓
    ，自當知所勉而無虞再犯，本院綜核各情，認上開有期徒刑之宣告，已足策其自
    新，所宣告之刑，以暫不執行為適當，併依法諭知緩刑五年，用啟向上。
六、沒收：
    扣案之仿ＣＯＬＴ廠半自動手槍製造金屬玩具手槍之改造手槍一支（含彈匣一個
    ，槍枝管制編號0000000000號），為違禁物，應依刑法第三十八條第
    一項第一款規定宣告沒收。
據上論斷，應依刑事訴訟法第二百九十九條第一項前段，槍砲彈藥刀械管制條例第十
一條第四項，刑法第二條第二項、第十一條前段、第四十二條第二項、第七十四條第
一款、第三十八條第一項第一款，罰金罰鍰提高標準條例第二條，判決如主文。
本案經檢察官廖江憲到庭執行職務。
中      華      民      國      九十一      年    四    月    二十三    日
                                臺灣桃園地方法院刑事第五庭
                                  法      官    江  德  民
右正本證明與原本無異。
如不服本判決，應於判決送達後十日內向本院提出上訴狀( 應附繕本 )，上訴於
臺灣高等法院。
                                  書  記  官    李  劍  龍
中      華      民      國      九十一      年    四    月    二十五    日
附論罪科刑依據之法條：
槍砲彈藥刀械管制條例第十一條：
未經許可，製造、販賣或運輸第四條第一款所稱其他可發射金屬或子彈具有殺傷力之
各式槍砲者，處五年以上有期徒刑，併科新臺幣一千萬元以下罰金。
未經許可，轉讓、出租或出借前項所列槍砲者，處三年以上十年以下有期徒刑，併科
新台幣七百萬元以下罰金。
意圖供自己或他人犯罪之用，而犯前二項之罪者，處無期徒刑或七年以上有期徒刑，
併科新臺幣一千萬元以下罰金。
未經許可，持有、寄藏或意圖販賣而陳列第一項所列槍砲者，處一年以上七年以下有
期徒刑，併科新臺幣七百萬元以下罰金。
第一項至第三項之未遂犯罰之。
